【裁判字號】    89,易,230
【裁判日期】    891128
【裁判案由】    毒品危害防制條例
【裁判全文】
臺灣宜蘭地方法院刑事判決                          八十九年度易字第二三號
    公  訴  人  臺灣宜蘭地方法院檢察署檢察官
    被      告  甲○○
右列被告因違反毒品危害防制條例案件，茲經檢察官提起公訴（八十九年度毒偵字第
三四０號）暨移送併辦（八十九年度毒偵字第七五三號、八十九年度毒偵字第九九六
號、八十九年度毒偵字第一一三八號），本院判決如左：
    主  文
甲○○連續施用第二級毒品，處有期徒刑肆月，如易科罰金，以佰元折算壹日。
扣案之第二級毒品安非他命壹包（毛重壹公克）、提撥器壹支均沒收銷燬之。
    事  實
一、甲○○前因施用毒品案件，經本院裁定送觀察、勒戒後，認有繼續施用毒品傾向
    而裁定送強制戒治，嗣因無戒治之必要而裁定停止戒治交付保護管束，且於戒治
    期滿未撤銷保護管束後，由本院於民國八十八年十一月十一日以八十六年度訴字
    第四五一號為免刑判決確定在案。詎仍不知悛悔，復基於同一抵解癮之概括犯意
    ，自八十九年一月十九日十一時三十分許往前回溯三日之某時內起，至同年六月
    十九日十二時五分許起往前回溯三日之某時內止，在其位於宜蘭縣冬山鄉○○路
    八十八巷十一號居所施用第二級毒品安非他命（下稱安非他命）多次，先後於八
    十九年一月十九日十一時三十分許、同年四月十四日十一時許、同年六月十九日
    十一時三十分許，分別在宜蘭縣羅東鎮○○路四五一號前及宜蘭縣冬山鄉○○路
    ○段二五四號為警查獲。並當場扣得安非他命一包（毛重一公克）及其所有專供
    施用毒品之器具提撥器一支。
二、案經宜蘭縣警察局礁溪分局及羅東分局報告臺灣宜蘭地方法院檢察署檢察官偵查
    起訴暨移送併辦。
    理  由
一、右揭事實業據被告甲○○到庭供承不諱，復有宜蘭縣衛生局尿液檢驗單、法務部
    調查局及慈濟醫學院濫用藥物檢驗中心所出具，均呈安非他命陽性反應之尿液檢
    驗單、檢驗通知書及檢驗總表共五紙附卷可佐，顯見被告之自白非虛，堪信為真
    實。又被告前因施用毒品案件，經本院裁定送觀察、勒戒後，認有繼續施用毒品
    傾向而裁定送強制戒治，嗣因無戒治之必要而裁定停止戒治交付保護管束，且於
    戒治期滿未撤銷保護管束後，由本院於民國八十八年十一月十一日以八十六年度
    訴字第四五一號為免刑判決確定在案之事實，亦據被告供明在卷，且有臺灣宜蘭
    地方法院檢察署刑案資料查註紀錄表及本院八十六年度訴字第四五一號判決書各
    一份在卷足憑，被告於五年內再犯毒品危害防制條例第十條第二項施用第二級毒
    品罪，事證明確，犯行洵堪認定。
二、核被告甲○○所為，係犯毒品危害防制條例第十條第二項施用第二級毒品罪、及
    第十一條第三款持有專供施用毒品器具罪。其持有第二級毒品之低度行為，為施
    用之高度行為所吸收，不另論罪。其先後多次施用安非他命之犯行，時間緊接，
    方法相同，所犯係構成要件相同之罪，顯係基於概括犯意為之，應依連續犯之規
    定以一罪論，並加重其刑。又被告持有專供施用毒品之器具，目的在於施用毒品
    ，是其所犯右開二罪間，有方法、目的之牽連關係，應依刑法第五十五條後段之
    規定，從一重之施用第二級毒品罪處斷。公訴意旨雖未論及被告持有專供施用毒
    品之器具之犯行，惟此部分事實與起訴之犯罪事實，既具牽連犯之裁判上一罪關
    係，是為起訴效力所及，本院自得併予審究，附此敘明。審酌被告於八十六年因
    涉犯施用毒品案件，經依毒品危害防制條例之新制將之送觀察勒戒、強制戒治均
    未能助其戒除毒癮，而其自身亦未對遠離毒品之重要性有所覺醒，顯見涉毒已深
    ，惟念其犯後坦承犯行，態度良好，堪認尚有自新機會等一切情狀，爰酌情量處
    如主文所示之刑，並諭知易科罰金之折算標準，以資警懲。末查，被告為警查獲
    所採集之尿液樣本，經送先後送鑑均呈安非他命陽性反應，益見扣案如主文所示
    之物，確屬安非他命及施用安非他命之器具無訛，且經被告供明在卷，是依同條
    例第十一條第二項、第三項及第十八條第一項前段之規定，毒品及專供施用毒品
    之器具，均係違禁物而不得持有，且不問屬於犯人與否，應予沒收銷燬之。
三、公訴意旨所訴之事實，雖僅論及被告於八十九年一月十九日十一時三十分許起，
    往前回溯三日之某時內，有施用安非他命之犯行，惟被告係基於同一抵癮之概括
    犯意而於犯罪事實欄所載之期間內，連續施用安非他命，詳如前述，是除公訴意
    旨明確指出之施用毒品犯行外，被告之連續施用安非他命犯行，與起訴書所載之
    犯罪事實有連續犯之裁判上一罪關係甚明，自應為起訴效力所及，本院理當併予
    審酌。至移送併辦（八十九年度毒偵字第七五三號）意旨中，認被告復有違反毒
    品危害防制條例第十條第一項連續施用海洛因罪之犯行，然此部分與前開起訴暨
    併辦意旨所認施用第一級毒品之事實，非屬裁判上一罪之關係，故非本院所得審
    究，自應將此部分移回，由檢察官另行處理，特予敘明。
據上論斷，應依刑事訴訟法第二百九十九條第一項前段，毒品危害防制條例第十條第
二項、第十一條第三項、第十八條第一項前段，刑法第十一條前段、第五十六條、第
五十五條、第四十一條，罰金罰鍰提高標準條例第二條，判決如主文。
本案經檢察官林吉泉到庭執行職務
中      華      民      國      八十九      年    十一    月   二十八   日
                            臺灣宜蘭地方法院刑事第二庭
                                          法  官  陳  嘉  年
右正本證明與原本無異。
如不服本判決，應於判決送達後十日內向本院提出上訴狀。（應附繕本）
                                          書記官  詹  玉  惠
中      華      民      國      八十九      年    十一    月   二十九   日
附錄本案論罪科刑法條全文：
毒品危害防制條例第十條第二項
施用第二級毒品者，處三年以下有期徒刑。


司法院資訊處製作；財團法人民間司法改革基金會備份。
